【裁判字號】    96,易,3662
【裁判日期】    970407
【裁判案由】    竊盜
【裁判全文】
臺灣高雄地方法院刑事判決              96年度易字第3662號
公  訴  人  臺灣高雄地方法院檢察署檢察官
被      告  甲○○
上列被告因竊盜案件，經檢察官提起公訴（96年度偵字第26882
號），本院判決如下：
    主  文
甲○○攜帶兇器竊盜未遂，累犯，處有期徒刑捌月。扣案T 型扳
手壹支沒收之。
    事  實
一、(一)甲○○前因竊盜案件，經臺灣屏東地方法院以92年度簡字
      第170 號判決處有期徒刑6 月確定，甫於民國92年10月15
      日易科罰金執行完畢。
    (二)詎猶不知悔改，復基於攜帶兇器竊盜之犯意，於96年9 月
      16日下午2 時30分許，攜帶其所有客觀上足以供兇器使用
      之T 型扳手1 支，在高雄市苓雅區○○○路2 號好樂迪
      KTV 之騎樓下，見乙○○所有、車牌號碼903-QCA 號輕型
      機車後車輪未上大鎖，認有機可趁，竟以所持T 型扳手破
      壞機車龍頭鎖之方式竊取之，在已開啟機車龍頭鎖而尚未
      發動之際，適為步出好樂迪KTV 之乙○○友人薛竣傑發覺
      而不遂。甲○○隨即將上開T 型扳手棄置於上開機車停放
      處旁水溝蓋上。嗣乙○○、薛竣傑通知警方，並經警於現
      場扣得甲○○所有、供開啟、竊取上開機車所用之T 型把
      手1支 及調閱監視錄影光碟，而查知上情。
二、案經乙○○訴由高雄市政府警察局苓雅分局報告臺灣高雄地
    方法院檢察署檢察官偵辦起訴。
    理  由
壹、證據能力之認定：
    按被告以外之人於審判外之言詞或書面陳述，除法律有規定
    者外，不得作為證據，刑事訴訟法第159 條第1 項定有明文
    。然被告以外之人於審判外之陳述，雖不符前4 條之規定，
    而經當事人於審判程序同意作為證據，法院審酌該言詞或書
    面陳述作成時之情況，認為適當者，亦得為證據。當事人、
    代理人或辯護人於法院調查證據時，知有第159 條第1 項不
    得為證據之情形，而未於言詞辯論終結前聲明異議者，視為
    有前項之同意，刑事訴訟法第159 條之5 亦定有明文。本件
    高雄市政府警察局苓雅分局搜索扣押筆錄、扣押物品目錄表
    、高雄市政府警察局成功路派出所警員陳建華職務報告、高
    雄市政府警察局苓雅分局96年12月12日高市警苓分偵字第09
    60033854號函、車牌號碼903-QCA 車籍查詢基本資料及證人
    乙○○、薛竣傑警詢、偵訊之證述等件雖均屬審判外之言詞
    、書面陳述，惟被告甲○○及檢察官均未於本院言詞辯論終
    結前聲明異議，本院審酌上開言詞、書面陳述作成時之情況
    ，核無違法取證或其他瑕疵，認為以之作為證據為適當，上
    開證據資料，自得作為證據。
貳、認定犯罪事實所憑之證據及理由：
一、訊據被告甲○○矢口否認有何攜帶兇器竊盜犯行，辯稱：我
    沒有偷車，我只是坐在告訴人機車上休息、喝礦泉水云云。
    經查：
    (一)依本院勘驗現場監視錄影光碟結果：「畫面顯示時間14時
      11 分59 秒時，一男子行走於騎樓上所停放機車之後側，
      行經騎樓樑柱旁停放之第2 台機車後，回頭走進騎樓樑柱
      旁與停放第1 台機車間之空隙，並隔著第1 台機車，往左
      探看第2 台機車（按：即告訴人機車）之儀表板，喝一口
      水後，即將水瓶置於第1 台機車之腳踏板上，並將第1 台
      機車向右挪動，隨後走至告訴人機車旁，轉動機車右側把
      手，並自後方低頭看告訴人機車之後車輪... 於畫面顯示
      時間14時12分53秒男子左手伸到身體之右側、身體並隨之
      往右側轉，狀似掏東西之動作；於畫面顯示時間14時13分
      0 秒，男子試圖轉動機車龍頭，當時機車龍頭並未能向右
      轉動。畫面顯示時間14時13分05秒，男子左右張望後緊貼
      車身，身體顯示有用力，並有狀似上下拉扯之動作，車頭
      並因用力而微動；14時13分19秒男子起身，左手有掏東西
      之動作；14時13分23秒男子再次傾身，靠近車身龍頭，身
      體顯示有用力；14時13分30秒男子起身轉動龍頭，龍頭已
      可往右轉動，並向第1 台機車拿取懸掛於機車右手把之安
      全帽戴上（見本院卷第58頁）。
    (二)畫面中男子即為被告甲○○一情，業據被告甲○○坦承不
      諱（見本院卷第57頁）。依勘驗結果顯示，於畫面時間14
      時13分0 秒時被告試圖轉動告訴人機車龍頭，當時機車龍
      頭並未能向右轉動，迄14時13分30秒時再次轉動龍頭，則
      龍頭已可往右轉動，顯見原經上鎖之龍頭業已因外力而開
      鎖。又在龍頭鎖遭開啟之短短30秒內，依勘驗結果顯示，
      被告騎坐在告訴人機車上，先有掏東西之動作，繼之以緊
      貼車身，狀似上下拉扯之方式傾身數次，機車車頭並因用
      力而微動，再參以證人薛竣傑於警詢、偵訊中證稱：當天
      我與友人乙○○等人在高雄市苓雅區○○○路2 號好樂迪
      KTV 消費後，正要去騎機車返家，我一個人先走出KTV 門
      口，發現被告坐在友人乙○○機車上，手上拿一支黑色不
      詳工具，正在撬開該車之電門等語（見警卷第4 頁、偵卷
      第13頁），並有機車鎖頭損壞照片1 紙在卷可稽（見警卷
      第19頁），可見於該段期間內機車龍頭鎖確係遭被告持工
      具施以外力破壞而開啟。
    (三)警方據報後，在中華四路2 號馬路旁水溝蓋上扣得T 型扳
      手1 支，有高雄市政府警察局苓雅分局成功路派出所警員
      陳建華出具之職務報告1 紙、高雄市政府警察局苓雅分局
      96年12月12日高市警苓分偵字第0960033854號函及附件T
      型扳手丟置處照片4 紙在卷可考（見警卷第15頁、本院卷
      第47～48頁），依照片及錄影光碟勘驗結果相互比對，該
      T 型扳手丟置處與告訴人機車停放處僅間隔紅磚人行道，
      距離甚近，再依勘驗結果顯示，被告於開啟機車龍頭鎖後
      ，因見薛竣傑前來質問，而倉皇下車與薛竣傑在紅磚人行
      道上發生爭執，是被告確有趁隙將T 型扳手棄置於紅磚人
      行道旁水溝蓋之可能。佐以證人薛竣傑亦證稱，係見被告
      持一黑色不詳工具撬開機車龍頭鎖等語，核復與扣案黑色
      T 型扳手之特徵相符（見警卷第18頁）。此外，並有告訴
      人乙○○之指訴、車牌號碼903-QCA 車籍查詢基本資料在
      卷（見警卷第1 ～2 頁、第23頁；偵卷第13～14頁），是
      被告甲○○持扣案T 型扳手竊取告訴人機車之犯行，已可
      認定。
    (四)綜上，本件被告攜帶兇器竊盜犯行事證明確，應予依法論
      科。
二、(一)查本件扣案T 型扳手1 支，為外觀質地硬、型式銳利之金
      屬製品，此有照片附卷可參（詳警卷第18頁），是該等物
      品，足認客觀上足對人之生命、身體、安全構成威脅，具
      有危險性，可供兇器使用，屬刑法第321 條第2 項、第1
      項第3 款所稱之兇器無誤。故核被告甲○○所為，係犯刑
      法第321 條第1 項第3 款之攜帶兇器竊盜未遂罪。又被告
      著手於犯罪行為之實行而不遂，應依刑法第25條第2 項規
      定減輕其刑。又被告曾因竊盜案件，經臺灣屏東地方法院
      判處有期徒刑6 月確定，甫於92年10月15日易科罰金執行
      完畢，有台灣高等法院被告前案紀錄表在卷可參（見本院
      卷第83頁），其於上開有期徒刑執行完畢後5 年內故意再
      犯本件有期徒刑以上之罪，為累犯，應依刑法第47條第1
      項規定加重其刑，並依法先加後減之。爰審酌被告不思以
      正當方法取得財物，貪圖私慾，竟持T 型扳手損壞機車龍
      頭鎖之方式竊取乙○○所持用之機車，對他人財產權之侵
      害非輕，犯後始終否認犯行，未見悔意等一切情狀，量處
      如主文所示之刑，以資儆懲。
    (二)檢察官雖以被告屢涉竊盜案件，顯有犯罪之惡習，具體求
      處有期徒刑2 年，並依竊盜犯贓物犯保安處分條例第3 條
      第1 項之規定，諭知於刑之執行前令入勞動場所強制工作
      。惟本院審酌上開被告犯罪情狀，檢察官求處刑期尚屬過
      重，次外，被告於本案竊盜犯罪之前，雖有多次竊盜犯罪
      之記錄，惟最後一次竊盜犯行經判決確定（92年9 月15日
      ），距本件竊盜犯行已逾4 年，尚難認被告已有反覆實施
      竊盜之犯罪習慣，或因遊蕩或懶惰成習而犯罪。此外，別
      無其他積極證據證明被告係以犯竊盜罪為其經濟生活之主
      要支柱，或有竊盜犯罪之習慣。職是，本院認尚無令被告
      於刑之執行前入勞動處所強制工作之必要，併予敘明。
    (三)至扣案T 型扳手1 支，為被告所持、供破壞機車龍頭鎖以
      竊取機車所用之物，業據認定如前，應依刑法第38條第1
      項第2 款之規定，宣告沒收之。
據上論斷，應依刑事訴訟法第299 條第1 項前段，刑法第321 條
第2 項、同條第1 項第3 款、第25條第2 項、第47條第1 項、第
38條第1 項第2 款，判決如主文。
中    華    民    國    97    年    4     月     7    日
                  刑事第六庭  審判長法  官   曾逸誠
                                    法  官   林柏壽
                                    法  官   王  琁
上正本證明與原本無異
如不服本判決應於收受本判決後10日內向本院提出上訴書狀，並
應敘述具體理由，如未敘述上訴理由者，應於上訴期間屆滿後20
日內補提理由書狀於本院（均須按他造當事人之人數附繕本）「
切勿逕送上級法院」。
中    華    民    國    97    年    4     月    7     日
                                    書記官   黃國忠
附錄本案判決論罪科刑法條：
中華民國刑法第321條
（加重竊盜罪）
犯竊盜罪而有左列情形之一者，處 6 月以上、 5 年以下有期徒
刑：
一  於夜間侵入住宅或有人居住之建築物、船艦或隱匿其內而犯
之者。
二  毀越門扇、牆垣或其他安全設備而犯之者。
三  攜帶兇器而犯之者。
四  結夥三人以上而犯之者。
五  乘火災、水災或其他災害之際而犯之者。
六  在車站或埠頭而犯之者。
前項之未遂犯罰之。


司法院資訊處製作；財團法人民間司法改革基金會備份。
